【裁判字號】    89,易,933
【裁判日期】    891201
【裁判案由】    違反電子遊戲場業管理條例
【裁判全文】
臺灣苗栗地方法院刑事判決                          八十九年度易字第九三三號
    公  訴  人  臺灣苗栗地方法院檢察署檢察官
    被      告  甲○○
右列被告因違反電子遊戲場業管理條例等案件，經檢察官聲請簡易判決處刑（八十九
年度偵字第二五八六號），本院簡易庭認不宜以簡易判決處刑，移由刑事庭依通常程
序審理（八十九年度苗簡字第五三五號），本院判決如左：
   主  文
甲○○未依電子遊戲場業管理條例規定辦理營利事業登記，而經營電子遊戲場業，處
拘役拾日，如易科罰金以佰元折算壹日。緩刑貳年。
扣案之鋼珠類柏青哥電子遊戲機台捌台及上開機台之ＩＣ板捌片沒收。
    事  實
一、甲○○為在苗栗縣卓蘭鎮○○路口與民權路口，擺設電子遊戲機之負責人，明知
    非經辦理商業登記及申請營利事業登記，不得經營電子遊戲場業，竟於未辦理商
    業登記及營利事業登記，即擅自民國八十九年六月二十二日七時三十分起，在上
    開地點設置鋼珠類柏青哥遊戲電子遊戲機八台，以此電子遊戲機供不特定人娛樂
    使用，經營電子遊事業。嗣於同年六月二十二日晚上十一時許，為警在上址當場
    查獲，並扣得上開電子遊戲機台八台及上開機台之ＩＣ板八片。
二、案經苗栗縣警察局大湖分局報請臺灣苗栗地方法院檢察署檢察官偵查起訴。
    理  由
一、被告甲○○對於八十九年六月二十二日起，在上開地點設置鋼珠類柏青哥遊戲電
    子遊戲機八台，以此電子遊戲機供不特定人娛樂使用，經營電子遊事業。嗣於同
    年六月二十二日晚上十一時許，為警在上址當場查獲，並扣得上開電子遊戲機台
    八台及上開機台之ＩＣ板八片之事實於警訊、偵查及審理中除未具犯意及為流動
    攤販非該法所規範外坦承不諱，並有其擺設營業之電子遊戲機鋼珠類柏青哥電子
    遊戲機台捌台及上開機台之ＩＣ板捌片可資佐證。
二、又被告辯稱：電子遊戲場業管理條例第二十二條雖規定違反同條例第十五條之規
    定者，應處以刑罰，而同條例第十五條亦規定：「未依本條例規定辦理營利事業
    登記者，不得經營電子遊戲場業」，惟同條例第三條既規定：本條例所稱電子遊
    戲場業，指設置電子遊戲機供不特定人益智娛樂之「營利事業」，而同條例第一
    條復揭示：為管理「電子遊戲場業」，並維護社會安寧、善良風俗、公共安全及
    國民身心健康，特制定本條例。同條例第十一條第一項亦規定：「電子遊戲場業
    於申請營利事業登記、遷址或增加電子遊戲場業營業項目登記時，除應依相關法
    令辦理外，應向直轄市、縣（市）主管機關申請核發營利事業登記証及營業級別
    証，並辦理下列事項之登記：一、營業級別。二、機具類別。三、營業場所管理
    人。四、營業場所之地址」。另同條例第十六條亦規定：非電子遊戲場業之其他
    「營利事業」，不得就其營業場所，供他人設置電子遊戲機營業。認依上開規定
    ，該條例係在規範「營利事業」經營電子遊戲場業，且所得稅法第十一條第二項
    既規定：「本法所稱營利事業，係指公營、私營或公私合營，以營利為目的，具
    備營業牌號或場所之獨資、合夥、公司及其他組織方式之工、商、農、林、漁、
    牧、礦、冶等營利事業」，認流動性之攤販並非營利事業，固然無誤。然按刑法
    上所謂業務，係以事實上執行業務者為標準，即指以反覆同種類之行為為目的之
    社會的活動，執行此項業務，縱欠缺形式上之條件，但仍無礙於業務之性質。經
    查被告向台中縣政府申請設立營利事業登記證申請書載明，事業項目所載營業地
    點固定在台中精武路口、三義八股路、新社消防隊旁、卓蘭蛾蜦廟口、太平成功
    路口等及營利事項名稱為「錡傑電玩」，有上開申請書、統一申請書一式三份在
    卷可稽，是被告所擺設電子遊戲機，名稱為「錡傑」，從長期綜合觀察而言，係
    有固定日期、場所，並非如一般流動攤販，於不固定日期在不固定之夜市擺放電
    動機具，且具流動性等情，參照上開說明，被告自係從事營利事業，依據電子遊
    戲管理條例立法之目的，應為電子遊戲場業管理條例所規範之營利事業，其未辦
    理營利事業登記，自認係違反上開電子遊戲場業管理條例第十五條之規定，而應
    以同條例第二十二之罪責相繩，被告上開所辯尚不能作為有利之認定。本件事證
    明確，應予論科。
三、核被告未依規定辦理營利事業登記，擺設電子遊戲機營利，擅自經營電子遊戲場
    業，係違反電子遊戲場業管理條例（八十九年二月三日公布施行）第十五條規定
    ，應依同條例第二十二條規定論處。爰審酌被告素行、犯罪之動機目的在於營利
    謀生、手段在固定場所擺設電子遊戲機、擺設之期間短暫，所生之危害及犯罪後
    坦承部分態度等一切情狀，量處如主文所示之刑，並諭知易科罰金之折算標準。
    又被告前未曾受有期徒刑以上刑之宣告，有臺灣高等法院前案紀錄表在卷可憑，
    其因謀生一時失慮，觸犯刑罰，經此偵審教訓後，當知所警惕，信無再犯之虞，
    本院認其所宣告之刑以暫不執行為適當，併宣告緩刑二年，以啟自新。扣案之電
    子遊戲機八台及ＩＣ板八片，係被告所有供被告犯罪所用之物，業據被告陳明在
    卷，爰併予依法宣告沒收。
據上論斷，應依刑事訴訟法第四百五十二條、第二百九十九條第一項前段，電子遊戲
場業管理條例第二十二條，刑法第十一條前段、第四十一條、第七十四條第一款、第
三十八條第一項第二款，罰金罰鍰提高標準條例第一條前段、第二條，判決如主文。
本案經檢察官黃智勇到庭執行職務
中    華    民     國     八十九      年      十二     月       一      日
                                      臺灣苗栗地方法院刑事庭
                                          法  官  張  珈  禎
右正本證明與原本無異。
如不服本判決，應於判決送達後十日內向本院提出上訴狀（應附繕本），上訴於臺灣
高等法院臺中分院。
                                          書記官  楊  慧  萍
中    華    民     國     八十九      年      十二     月      二       日
附錄本案論罪科刑法條全文：
電子遊戲場業管理條例第十五條：
未依本條例規定辦理營利事業登記者，不得經營電子遊戲場業。
電子遊戲場業管理條例第二十二條：
違反第十五條規定者，處行為人一年以下有期徒刑、拘役或科或併科新臺幣五十萬元
以上二百五十萬元以下罰金。


司法院資訊處製作；財團法人民間司法改革基金會備份。
